臺灣高等法院臺南分院民事裁定　100年度抗字第164號
抗 告 人　蔡惠美
上抗告人因與相對人黃紫桂間確定執行費用事件，對於中華民國
一百年七月二十六日臺灣嘉義地方法院所為裁定（一００年度執
聲字第四號）提起抗告，本院裁定如下：
      主      文
原裁定關於確定金額超過新台幣肆仟貳佰元本息部分廢棄。
上廢棄部分，相對人在原審法院之聲請駁回。
抗告程序費用新台幣壹仟元由相對人負擔。
      理      由
一、抗告意旨略以：伊與相對人間損害賠償事件，業經台灣高雄
    地方法院（下稱高雄地院）一００年度訴字第九０號、台灣
    高等法院高雄分院（下稱高雄高分院）一００年度上易字第
    一００號判決確定，伊就應給付相對人新台幣（下同）四十
    萬元及自民國九十九年九月一日起至清償日止，按年息百分
    之五計算之利息部分，並已全部清償完畢。惟相對人於本案
    請求之一百萬元中，既經法院駁回六十萬元確定，伊就相對
    人敗訴部分之假扣押執行費用自勿庸負擔，則伊僅須負擔假
    扣押聲請費用一千元及假扣押執行費用三千二百元，其餘費
    用應由相對人負擔等語。
二、按債權人因強制執行而支出之費用，得求償於債務人者，得
    準用民事訴訟法第九十一條之規定，向執行法院聲請確定其
    數額，強制執行法第二十九條第一項定有明文。至於假扣押
    係保全執行程序，以保全將來本案請求之執行為目的，故假
    扣押債權人所支出之執行費用，能否求償於債務人，繫於其
    所保全之本案請求將來能否獲確定之勝訴判決以為斷。苟債
    權人之本案請求獲得確定之勝訴判決，其所支出之假扣押執
    行費用即得求償於債務人；反之，本案請求遭敗訴判決部分
    ，足認該部分假扣押之保全行為，屬於無益行為，此部分之
    執行費用即應由假扣押債權人自行負擔，不得求償於債務人
    。
三、查，兩造間因侵權行為賠償事件，前經相對人聲請原審法院
    以一００年度司裁全字第八號裁定，准相對人以三十三萬元
    為抗告人供擔保後，得對於抗告人之財產在一百萬元之範圍
    內予以假扣押，聲請程序費用由抗告人負擔；嗣原審法院另
    案以一００年度執全字第一０號假扣押執行事件，就抗告人
    所有不動產假扣押查封在案。至於兩造間之本案請求部分，
    則經高雄地院一００年度訴字第九０號及高雄高分院一００
    年度上易字第一００號民事判決，判命抗告人應給付相對人
    四十萬元本息，並駁回相對人其餘六十萬元本息之請求確定
    ，惟相對人其後已自動履行清償完畢等情，此有兩造各自提
    出之上揭假扣押裁定、民事判決、存證信函、郵政匯款執據
    、郵政匯票等件為證，且為兩造所不爭，復經本院依職權調
    取上揭假扣押聲請及執行案卷核閱無誤。相對人對於抗告人
    之本案請求，既經民事法院判決抗告人應賠償相對人四十萬
    元本息確定，依上開說明，相對人因本件假扣押保全程序所
    支出之執行費用，即得求償於抗告人；相對人據此聲請執行
    法院確定本件執行費用，於法自無不合。
四、再查，本件相對人聲請假扣押裁定時，繳納聲請費用一千元
    ，聲請假扣押執行時，繳納執行費用八千元等情，並經本院
    依職權調取上開卷宗核閱無誤，且為兩造所不爭之事實。惟
    兩造間之本案請求部分，經民事法院判命抗告人給付四十萬
    元本息，而駁回相對人其餘六十萬元本息之請求確定，是就
    本件假扣押保全程序所生費用，其中十分之六執行費用屬於
    無益行為所生之費用，應由相對人負擔。抗告人據此抗辯：
    假扣押聲請費用一千元固應由其負擔，惟假扣押執行費用八
    千元部分，伊僅須負擔十分之四即三千二百元，兩者合計共
    四千二百元者，與上開說明既無不合，自堪憑採。
五、綜上所述，相對人為保全本案請求，經聲請法院為假扣押裁
    定及假扣押執行後，兩造間之本案請求部分並經民事法院判
    決確定，相對人雖得聲請執行法院確定假扣押之聲請費用及
    執行費用，惟本件十分之六假扣押執行費用，屬於無益行為
    所生之費用，此部分執行費用不得求償於抗告人。原裁定未
    遑詳察，就執行費用超過四千二百元本息部分，裁定命抗告
    人負擔，自有未洽。抗告意旨指摘原裁定此部分為不當，求
    為廢棄，非無理由，爰廢棄原裁定中關於此部分之裁定，並
    駁回相對人在原審法院就此部分所為之聲請。
六、據上論結，本件抗告為有理由，依強制執行法第三十條之一
    、民事訴訟法第四百九十二條、第九十五條、第七十八條，
    裁定如主文。
中    華    民    國   100    年    12    月    30    日
                  民事第二庭    審判長法  官  陳 光 秀
                                      法  官  莊 俊 華
                                      法  官  李 文 賢
上為正本係照原本作成。
不得再抗告。
中    華    民    國   100    年    12    月    30    日
                                      書記官  尤 乃 玉